臺灣高雄地方法院交通事件裁定　　　　99年度交聲字第3376號
原處分機關　高雄市政府交通局
代　表　人　王國材
異　議　人
即受處分人　張維禮
上列受處分人因違反道路交通管理處罰條例案件，對於高雄市政
府交通局於民國99年12月3 日所為之高市交裁字第裁32-BBA0404
54號裁決處分聲明異議，本院裁定如下：
    主  文
異議駁回。
    理  由
一、原處分意旨略以：異議人即受處分人張維禮駕駛力亞交通有
    限公司（下稱力亞公司）所有之車牌號碼80 2-ZN 號營業小
    客車（下稱系爭車輛），於民國99年9 月14日13時34分許，
    行經高雄市○○區○○路與承德街口時，因有「在多車道左
    轉彎，不先駛入內側車道」之違規，經依固定式測照設備拍
    照後，由高雄市政府警察局交通警察大隊依採證照片開單逕
    行舉發，處分機關高雄市政府交通局（下稱處分機關）乃依
    道路交通管理處罰條例第48條第1 項第4 款及同條例第63條
    第1 項之規定，對該車駕駛人即受處分人裁處罰鍰新臺幣（
    下同）600 元，並記違規點數1 點。
二、聲明異議意旨略以：受處分人駕駛系爭車輛，於99年9 月14
    日13時34分許，行經高雄市○○區○○路與承德街口時，係
    欲直行，然因對向車道有他車欲左轉，受處分人之車輛才稍
    稍偏左以進入直行車道，依違規照片所示，並未攝得受處分
    人之車輛左轉之畫面，且該固定式測照設備係為拍攝闖紅燈
    而設置，並無拍攝違規左轉之功能，爰依法提出異議，請求
    撤銷原處分云云。
三、按汽車駕駛人轉彎時，在多車道右轉彎，不先駛入外側車道
    ，或多車道左轉彎，不先駛入內側車道者，處600 元以上1,
    800 元以下罰鍰，並記違規點數一點，道路交通管理處罰條
    例第48條第1 項第4 款、第63條第1 項第1 款分別定有明文
    。
四、經查：
  （一）本件受處分人所駕駛力亞公司所有之系爭車輛於上揭時
        、地，因「在多車道左轉彎，不先駛入內側車道」之違
        規行為，經高雄市政府警察局交通警察大隊警員製單逕
        行舉發，並移送原處分機關，有高雄市政府警察局高市
        警交相字第BBA040454 號舉發違反道路交通管理事件通
        知單、高雄市政府交通局99年12月3 日高市交裁字第裁
        32-BBA04 0454 號裁決書各1 份及舉發違規採證照片2
        張附卷可稽（本院卷第3-1 至3-4 頁），合先敘明。
  （二）受處分人於本院調查時雖坦承於上揭時間，駕駛系爭車
        輛行經高雄市○○區○○路與承德街口，惟辯稱：不是
        多車道左轉彎，不先駛入內側車道，而係在黃燈轉紅燈
        前已越過停止線，但因前方對向車道有車輛提早左轉而
        延遲直行通過路口等語（本院第9 至10頁），並有卷附
        之交通異議聲明狀、交通違規陳述單影本、逕行舉發交
        通案件汽車所有人提供駕駛人申報書影本、營業小客車
        租用契約書、力亞公司之高雄市政府營利事業登記證影
        本等各1 份在卷可稽（本院卷第13頁、第21至24頁）。
  （三）經本院勘驗高雄市政府警察局交通警察大隊100 年1 月
        12日高市警交逕字第0990033608號函所附之蒐證錄影光
        碟1 片，清楚可見：高雄市三民區○○○路由南往北之
        快車道上共劃設三個車道，由蒐證錄影光碟畫面右往左
        依序第一、二車道為直行車道，第三車道為左轉彎專用
        車道，系爭車輛係行駛於高雄市三民區○○○路由南往
        北快車道由右起算之第二車道，該車道上劃設有白色直
        線箭頭指示直行，系爭車輛行駛於上述直行專用車道非
        左轉彎專用車道。（１）99年9 月14日13時33分58秒：
        面對圓形紅燈與左轉彎箭頭綠燈已同亮時，系爭車輛行
        駛於高雄市三民區○○○路由南往北快車道由右起算之
        第二車道，直行至停止線前。（２）同日13時33分59秒
        至13時34分4 秒間，系爭車輛超越停止線，繼而續行前
        進超越行人穿越道後，車身明顯轉向左側承德街口方向
        。（３）同日13時34分4 秒至13時34分7 秒間，系爭車
        輛繼續往左側承德街口方向行駛，並未直行民族一路上
        。此有勘驗筆錄1 份暨所附之蒐證錄影光碟擷取照片3
        張在卷為據（本院卷第38至41頁），衡諸上開蒐證錄影
        光碟係於密接時地無間斷拍攝受處分人違規當時之駕駛
        行進方向，甚屬可信，此外，並有高雄市政府交通局99
        年12月31日高市交裁字第0990057687號函附意見、高雄
        市政府警察局交通警察大隊100 年1 月12日高市警交逕
        字第0990 033608 號函附說明等在卷可佐（本院卷第14
        至37頁），堪認受處分人確有原處分機關所指「在多車
        道左轉彎，不先駛入內側車道」之違規行為無誤。至受
        處分人諉稱：在黃燈轉紅燈前已越過停止線，但因前方
        對向車道有車輛提早左轉而延遲直行通過路口云云，核
        與卷存事證不符，所辯無非僅係避重就輕之詞，不值採
        信。
五、綜上所述，受處分人確有於上揭時、地駕駛系爭車輛未依規
    定先行駛入內側車道，即在多車道左轉彎之違規行為，從而
    ，原處分機關以受處分人違規事證明確，依道路交通管理處
    罰條例第48條第1 項第4 款及同條例第63條第1 項之規定，
    裁處受處分人罰鍰600 元，並記違規點數1 點，於法並無違
    誤，量罰亦甚妥適，應予維持。是本件異議為無理由，應予
    駁回
六、據上論斷，應依道路交通案件處理法第18條，裁定如主文。
中    華    民    國   100    年    4     月    29    日
                    交通法庭    法  官  廖華君
以上正本證明與原本無異。
如不服本裁定，應於裁定送達後5日內，向本院提出抗告狀。
中    華    民    國   100    年    4     月    29    日
                                書記官  許珈綺